臺灣臺南地方法院刑事判決
110年度訴字第819號
公  訴  人  臺灣臺南地方檢察署檢察官
被      告  羅青春



上列被告因違反槍砲彈藥刀械管制條例案件，經檢察官提起公訴
（110年度偵字第5119號），被告於本院準備程序進行中，就被
訴事實為有罪之陳述，經本院合議庭裁定由受命法官獨任進行簡
式審判程序，判決如下：
    主  文
羅青春犯非法持有槍砲之主要組成零件罪，處有期徒刑肆月，併
科罰金新臺幣貳萬元，有期徒刑部分如易科罰金，罰金部分如易
服勞役，均以新臺幣壹仟元折算壹日。
扣案金屬槍管壹支沒收。 
    犯罪事實及理由
一、按本案被告羅青春所犯為死刑、無期徒刑、最輕本刑3年以
    上有期徒刑以外之罪，亦非屬高等法院管轄之第一審案件，
    被告於準備程序進行中，先就被訴事實為有罪之陳述，經告
    知簡式審判程序之旨，並聽取檢察官、被告之意見後，本院
    合議庭依刑事訴訟法第273條之1第1項裁定進行簡式審判程
    序，是本案之證據調查，依同法第273條之2規定，不受同法
    第159條第1項、第161條之2、第161條之3、第163條之1，及
    第164條至第170條所規定證據能力認定及調查方式之限制，
    合先敘明。
二、本案犯罪事實及證據，均引用檢察官起訴書之記載（如附件
    ），並補述：證據部分「現場照片13張」更正為「槍枝初步
    檢視照片及現場照片13張」，並增列、「臺灣臺南地方檢察
    署檢察官拘票（警卷第15頁）」「被告於本院準備程序及審
    理時之自白」。
三、論罪科刑：
  ㈠核被告所為，係犯槍砲彈藥刀械管制條例第13條第4項之非法
    持有槍砲之主要組成零件罪。被告自民國109年12月初某日
    起至110年2月23日下午12時15分許本案為警查獲止，未經許
    可持有槍枝主要組成零件之行為，屬繼續犯，應論以單純1
    罪。
  ㈡按犯槍砲彈藥刀械管制條例之罪自首，並報繳其持有之全部
    槍砲、彈藥、刀械者，減輕或免除其刑，槍砲彈藥刀械管制
    條例第18條第1項前段定有明文。又按行為人非法持有手槍
    、子彈犯行，於未被發覺前，向警方自首，嗣並帶同起出該
    手槍、子彈，已與自首報繳之效力無異（最高法院82年度台
    上字第5384號、91年度台上字第615號判決意旨參照）。經
    查，臺灣臺南地方檢察署檢察官所開立被拘人為被告之拘票
    案號案由為「109年度毒偵字第1775號毒品防制條例一案」
    （警卷第15頁），被告於110年2月23日12時15分許遭警持上
    開拘票拘提時，在警方尚未發覺其持有槍砲之主要組成零件
    犯行前，即主動坦認而自首，並報繳不具殺傷力之非制式手
    槍1支（含有本案金屬槍管）由警方扣押等情，經被告於警
    詢陳述明確（警卷第7至9頁），並有臺南市政府警察局新化
    分局搜索扣押筆錄、扣押物品目錄表各1份在卷可考（警卷
    第21至24、25頁），故被告符合自首並報繳其持有之金屬槍
    管之要件，爰依槍砲彈藥刀械管制條例第18條第1項前段規
    定，減輕其刑。
  ㈢爰審酌被告知悉金屬槍管為槍枝之主要組成零件，屬槍砲彈
    藥刀械管制條例所管制之物品，非經許可不得持有，竟持有
    已貫通之金屬槍管1支，所為實有不該；惟念其犯後坦承犯
    行，態度尚可；並考量其犯罪動機、目的、手段，且其並未
    持該金屬槍管從事不法行為；兼衡其於本院審理中自陳教育
    程度為國中畢業，離婚，職業為水電工，需扶養父親，家庭
    經濟狀況勉持（本院卷第87頁）等一切情狀，量處如主文所
    示之刑，並諭知有期徒刑如易科罰金、罰金如易服勞役之折
    算標準，以資警惕。
四、沒收：
　㈠扣案之金屬槍管1支，屬公告之槍砲主要組成零件，有內政部
    110年7月15日內授警字第1100871828號函1份在卷可憑(偵卷
    第88頁)，屬槍砲彈藥刀械管制條例第4條第2項所列違禁物
    ，應依刑法第38條第1項之規定宣告沒收。
　㈡扣案之非制式手槍1支（槍枝管制編號0000000000號)，除內
    含之槍枝主要組成零件之金屬槍管1支因屬違禁物，應予沒
    收如前外，既無法認定具殺傷力（有內政部警政署刑事警察
    局110年4月13日刑鑑字第1100026672號鑑定書1份在卷可佐
    ，見偵卷第59至60頁），即難認屬違禁物，爰不予宣告沒收
    ，附此敘明。
據上論斷，應依刑事訴訟法第273條之1第1項、第299條第1項前
段、第310條之2、第454條第2項，槍砲彈藥刀械管制條例第13條
第4項、第18條第1項前段，刑法第11條前段、第41條第1項前段
、第42條第3項前段、第38條第1項，判決如主文。
本案經檢察官蔡宜玲提起公訴，檢察官紀芊宇到庭執行職務。
中　　華　　民　　國　　110 　年　　10　　月　　15　　日
　　　　　　　　　刑事第十一庭  法　官　張郁昇
以上正本證明與原本無異。
如不服本判決應於收受本判決後20日內向本院提出上訴書狀，並
應敘述具體理由。其未敘述上訴理由者，應於上訴期間屆滿後20
日內向本院補提理由書狀（均須按他造當事人之人數附繕本）「
切勿逕送上級法院」。 
    　　　　　　　　　　　　　　書記官  黃敏純
中　　華　　民　　國　　110 　年　　10　　月　　15　　日
附錄本案論罪科刑法條：
槍砲彈藥刀械管制條例第13條
未經許可，製造、販賣或運輸槍砲、彈藥之主要組成零件者，處
3年以上10年以下有期徒刑，併科新台幣700萬元以下罰金。
未經許可，轉讓、出租或出借前項零件者，處1年以上7年以下有
期徒刑，併科新台幣500萬元以下罰金。
意圖供自己或他人犯罪之用，而犯前2項之罪者，處5年以上有期
徒刑，併科新台幣1000萬元以下罰金。
未經許可，持有、寄藏或意圖販賣而陳列第1項所列零件者，處6
月以上5年以下有期徒刑，併科新台幣300萬元以下罰金。
第1項至第3項之未遂犯罰之。
【附件：（附件內容除列出者，餘均省略）】 
臺灣臺南地方檢察署檢察官起訴書
                                110年度偵字第5119號
　　被　　　告　羅青春　男　42歲（民國00年0月0日生）
　　　　　　　　　　　　住臺南市○○區○○里0鄰○○○0號
　　　　　　　　　　　　國民身分證統一編號：Z000000000號
上列被告因違反槍砲彈藥刀械管制條例案件，業經偵查終結，認
應提起公訴，茲將犯罪事實及證據並所犯法條分敘如下：
        犯罪事實
一、羅青春明知槍砲之主要組成零件係槍砲彈藥刀械管制條例所
     列管之物品，非經主管機關許可，不得持有，竟未經主管
     機關許可，基於持有槍砲之主要組成零件之犯意，於民國1
     09年12月初某日，在臺南市○○區○○里○○○○000○00號電線桿
     旁之山坡上，取得屬槍砲主要組成零件之已貫通之金屬槍
     管1支後，藏放在臺南市○○區○○里○○○○000○00號電線桿前之
     鐵皮屋下方，而自斯時起持有之。經警於110年2月23日12
     時15分許，因偵辦另案至上址執行拘提，當場扣得上開已
     貫通之金屬槍管1支，而查悉上情。
二、案經臺南市政府警察局新化分局報告偵辦。
        證據並所犯法條
一、證據及待證事實：
編號 證  據  名  稱　 待   證   事   實　 ㈠ 被告羅青春於警詢及偵查中之自白 坦承全部犯罪事實。 ㈡ 臺南市政府警察局新化分局搜索扣押筆錄、扣押物品目錄表各1份、現場照片13張 佐證查獲經過。 ㈢ 內政部警政署刑事警察局鑑定書、內政部函文各1份 扣案之金屬槍管1支屬槍砲主要組成零件之事實。 
二、核被告所為，係犯槍砲彈藥刀械管制條例第13條第4項之未
     經許可持有槍砲之主要組成零件罪嫌（移送法條贅載同法
     第8條第4項）。扣案之金屬槍管1支，屬違禁物，請依刑法
     第38條第1項規定宣告沒收。
三、依刑事訴訟法第251條第1項提起公訴。
    此　致
臺灣臺南地方法院
中　　華　　民　　國　 110　　年　　8 　　月　　12　　日
　　                          檢察官  蔡  宜  玲
本件證明與原本無異
中　　華　　民　　國　 110　　年　　8 　　月　　17　　日
　　                          書記官  楊  娟  娟